# 会计收入确认的问题求助陈版主

提问人：yy123 时间：2019-08-01 11:15:43
陈版主，
您好！
案例背景为：A 公司为 B 公司提供一些公司运营后勤服务，因为较为琐碎无法一一对应定价，经协商将制定了产品的协议价和销售价格，价格差作为A 公司提供服务的一项收入，A 不为 B 的产品对外销售，但有一部分广告推广由 A公司来做，同时 A 公司也为 B公司进行代收代付的货款的服务。
如遇到退货，就影响收入。
那 A 公司是否还仍应将这项业务确认为服务费收入，而不是代销收入？

回答人：chenyiwei
这个问题就是判断此类商品代销在 A 应采用净额法还是总额法确认收入，即视作代理人提供代销服务，还是作为主要责任人分别确认买卖的收入和成本。可对照收入准则第三十四条规定判断。个人理解由于没有自主定价权，收益金额相对固定，故采用净额法可能性更大些。